【裁判字號】    95,易,404
【裁判日期】    950414
【裁判案由】    毒品危害防制條例
【裁判全文】
臺灣高雄地方法院刑事判決               95年度易字第404號
公  訴  人  臺灣高雄地方法院檢察署檢察官
被      告  甲○○
上列被告因毒品危害防制條例案件，經檢察官提起公訴（95年度
毒偵字第987 號），被告於本院準備程序為有罪之陳述，經合議
庭裁定由受命法官依簡式審判程序獨任審理，判決如下：
    主  文
甲○○連續施用第二級毒品，累犯，處有期徒刑肆月；又持有第
一級毒品，達一定數量，處有期徒刑壹年，扣案之海洛因壹包（
淨重參柒點肆零公克，空包裝重零點玖零公克，純度百分之肆零
點零伍，純質淨重拾肆點玖捌公克），沒收銷燬之。應執行有期
徒刑壹年貳月；扣案之海洛因壹包（淨重參柒點肆零公克，空包
裝重零點玖零公克，純度百分之肆零點零伍，純質淨重拾肆點玖
捌公克），沒收銷燬之。
    事  實
一、甲○○前於民國91、92年間，因毒品危害防制條例等案件，
    分經法院判處有期徒刑4 月、6 月確定，並定其應執行之刑
    為有期徒刑9 月；復於93年間因毒品危害防制條例案件，經
    法院判處有期徒刑10月，二者接續執行，於93年7 月14日入
    監執行，94年9 月28日縮刑期滿執行完畢（構成累犯）。
(一)又於91年間，因施用毒品案件，經法院裁定送強制戒治後，
    於同年11月25日停止戒治釋放付保護管束，嗣於92年3 月5
    日保護管束期滿、停止戒治之處分未經撤銷視為執行完畢。
    詎不知悔改，復基於施用第二級毒品甲基安非他命之概括犯
    意，連續於95年1 月1 日某時、同月5 日上午6 時許，在位
    於花蓮縣吉安鄉○○路○段123 號之住處內，以玻璃球吸食
    器燃燒加熱之方式，施用第二級毒品甲基安非他命各1 次。
(二)復明知海洛因業經行政院依毒品危害防治條例第2 條第2 項
    第1 款規定公告為第一級毒品，不得任意持有之，竟另行基
    於持有第一級毒品海洛因之犯意，自95年1 月5 日下午4 時
    許起，在高雄市○○區○○路與正忠路口，以新臺幣25萬元
    之代價，購入第一級毒品海洛因1 包（淨重37.40 公克，空
    包裝重0.90公克，純度40.05%，純質淨重14.98 公克）而非
    法持有之。
(三)嗣為警於95年1 月5 日下午4 時40分許，在高雄市○○區○
    ○路與水源路口為警查獲，並當場扣得上開第一級毒品海洛
    因1 包（淨重37.40 公克，空包裝重0.90公克，純度40.05%
    ，純質淨重14.98 公克），始查悉上情。
二、案經高雄市政府警察局移請臺灣高雄地方法院檢察署檢察官
    偵查起訴。
    理  由
一、本件被告甲○○所犯為死刑、無期徒刑或最輕本刑為3 年以
    上有期徒刑以外之罪，其於準備程序中就被訴犯罪事實，為
    有罪之陳述，經法官告知簡式審判程序之旨，並聽取當事人
    之意見後，依刑事訴訟法第273 條之1 第1 項規定，裁定由
    受命法官獨任進行簡式審判程序，合先指明。
二、上開犯罪事實，業據被告於本院審理時坦承不諱，核與證人
    潘家興於警詢中之陳述相符，且被告為警查獲時所採集之尿
    液，經送高雄市立凱旋醫院檢驗結果，呈現甲基安非他命陽
    性反應，有該院95年1 月16日A00000000 號濫用藥物尿液檢
    驗報告暨尿液編號對照表1 份附卷可按；另扣案之白色粉末
    1 包經送請法務部調查局檢驗結果，認含第一級毒品海洛因
    成分，且淨重為37.40 公克、空包裝重為0.90公克、純度為
    40.05%、至純質淨重則為14.98 公克，有該局95年3 月13日
    調科壹字第220022443 號鑑定通知書1 份在卷可稽，足見被
    告之自白與事實相符，其於前揭時地連續施用第二級毒品甲
    基安非他命共2 次，及持有第一級毒品海洛因之犯行，均堪
    以認定。又被告曾因施用毒品案件，經法院裁定送強制戒治
    後，於同年11月25日停止戒治釋放付保護管束，嗣於92年3
    月5 日保護管束期滿、停止戒治之處分未經撤銷視為執行完
    畢乙情，有卷附臺灣高等法院被告前案紀錄表1 份可佐。從
    而，被告於強制戒治執行完畢釋放後，5 年內再犯毒品危害
    防制條例第10條第2 項之施用第二級毒品罪，就該部分自應
    依毒品危害防制條例第23條第2 項以，予以追訴處罰。
三、核被告關於犯罪事實欄一（一）之施用甲基安非他命犯行，
    乃係犯毒品危害防制條例第10條第2 項之施用第二級毒品罪
    ；被告為施用而持有第二級毒品甲基安非他命，其持有之低
    度行為應為施用之高度行為所吸收，不另論罪；其先後2 次
    施用第二級毒品甲基安非他命之犯行，時間緊接，觸犯構成
    要件相同之罪名，顯係基於概括犯意反覆為之，應依連續犯
    之規定，論以一罪，並加重其刑。至被告關於犯罪事實欄一
    （二）之持有海洛因犯行，則係犯同條例第11條第1 項、第
    4 項之持有第一級毒品達一定數量罪；其持有第一級毒品之
    淨重為37.40 公克（純質淨重則為14.98 公克），業如前述
    ，已逾行政院所定淨重5 公克之標準，自應依毒品危害防制
    條例第11條第4 項規定予以論處，並加重其刑至2 分之1 ；
    檢察官漏未斟酌被告所持有第一級毒品之數量已達行政院所
    定之標準，而認被告乃係犯同條例第11條第1 項之持有第一
    級毒品罪，尚有未洽，惟其基本社會事實既係同一，檢察官
    所引法條自應予以變更。被告所犯前開二罪間，犯意個別、
    行為互殊，觸犯構成要件相異之罪名，自應分論併罰。末被
    告曾於91、92年間，因毒品危害防制條例等案件，分經法院
    判處有期徒刑4 月、6 月確定，並定其應執行之刑為有期徒
    刑9 月；復於93年間因毒品危害防制條例案件，經法院判處
    有期徒刑10月，二者接續執行，於93年7 月14日入監執行，
    94 年9月28日縮刑期滿執行完畢一節，有前開前案紀錄表1
    份在卷可按，其於該有期徒刑執行完畢後，5 年內再犯本案
    有期徒刑以上之二罪，均為累犯，俱應依刑法第47條之規定
    加重其刑，並均遞加重之。
四、審酌被告因施用毒品經強制戒治與刑之執行後，猶仍一再施
    用第二級毒品甲基安非他命，且復持有淨重、純質淨重分別
    多達37.40 、14.98 公克之第一級毒品海洛因，均誠屬不該
    ，惟念被告犯後坦承犯行，態度良好，且被告施用第二級毒
    品甲基安非他命之犯行，乃屬對其自身健康之戕害行為，另
    其僅係單純持有第一級毒品海洛因，而尚無轉讓或售出等害
    及他人之犯行，對社會所造成之損害均尚非直接，末並斟酌
    被告施用第二級毒品甲基安非他命之次數僅為2 次，尚非甚
    多，至持有第一級毒品海洛因之期間，甚且未滿1 日等一切
    情狀，爰分別量處如主文所示之刑，並定其應執行之刑。
五、扣案之白色粉末1 包經送驗結果，確含第一級毒品海洛因成
    分（淨重37.40 公克，空包裝重0.90公克，純度40.05%，純
    質淨重14.98 公克），業如前述，而包裝袋與其上殘留之毒
    品，已難以分析剝離，應依毒品危害防制條例第18條第1 項
    前段規定，不問屬於犯人與否，沒收銷燬之，而送鑑耗損之
    海洛因，既已滅失，自無庸再予宣告沒收銷燬之必要。
據上論斷，應依刑事訴訟法第273 條之1 第1 項、第299 條第1
項前段、第300 條，毒品危害防制條例第10條第2 項、第11條第
1 項、第4 項、第18條第1 項前段，刑法第11條、第56條、第47
條、第51條第5 款，判決如主文。
本案經檢察官乙○○到庭執行職務。
中    華    民    國    95    年    4     月    14    日
                  刑事第十庭  法  官  莊珮吟
以上正本證明與原本無異。
如不服本判決，應於判決送達後10日內，向本院提出上訴狀。
中    華    民    國    95    年    4     月    14    日
                              書記官  蔡妮君
附錄本案所犯法條：
《毒品危害防制條例第10條第2 項》
施用第二級毒品者，處3 年以下有期徒刑。
《毒品危害防制條例第11條第1 、4 項》
持有第一級毒品者，處3 年以下有期徒刑、拘役或新臺幣5 萬元
以下罰金。
持有毒品達一定數量者，加重其刑至2 分之1 ，其標準由行政院
定之。


司法院資訊處製作；財團法人民間司法改革基金會備份。
